臺灣板橋地方法院刑事判決　　　　　　　　　 　　八十九年度訴字第一二三二號
　　公　訴　人　臺灣板橋地方法院檢察署檢察官
　　被　　　告　丙○○　男　三.
　　指定辯護人　乙○公設辯護人　黃青慧
右列被告因違反毒品危害防制條例案件，經檢察官提起公訴（八十九年度偵字第一０
六九二號、第一０七０四號），乙○判決如左：
    主    文
丙○○轉讓第一級毒品，累犯，處有期徒刑壹年肆月。扣案之第一級毒品海洛因貳包
（淨重零點柒柒公克、包裝重零點肆捌公克）沒收銷燬之。又連續販賣第二級毒品，
累犯，處有期徒刑柒年捌月。扣案之第二級毒品安非他命貳包（淨重壹壹點零陸公克
、包裝重壹點柒公克）沒收銷燬之。連續販賣第二級毒品所得之財物新臺幣壹萬貳仟
元沒收之，如全部或一部不能沒收時，以其財產抵償之。應執行有期徒刑捌年陸月。
扣案之第一級毒品海洛因貳包（淨重零點柒柒公克、包裝重零點肆捌公克）、第二級
毒品安非他命貳包（淨重壹壹點零陸公克、包裝重壹點柒公克）沒收銷燬之。連續販
賣第二級毒品所得之財物新臺幣壹萬貳仟元沒收之，如全部或一部不能沒收時，以其
財產抵償之。
被訴共同意圖販賣而持有第一級毒品與第二級毒品部分無罪。
    事    實
一、丙○○前於民國八十五年十月十一日因違反麻醉藥品管理條例案件，經臺灣士林
    地方法院判處有期徒刑六月，於八十六年十月三十日經臺灣高等法院駁回上訴確
    定，嗣於八十七年十月二十六日縮刑期滿執行完畢。又於九十年二月一日因違反
    毒品危害防制條例案件，經乙○判處有期徒刑六月，於同年三月九日確定。於九
    十年九月四日因違反毒品危害防制條例案件，經乙○判處有期徒刑八月，於九十
    年十一月二十一日經臺灣高等法院駁回上訴，於九十一年二月七日經最高法院駁
    回上訴確定。二案嗣於九十一年四月二十二日經臺灣高等法院定執行刑有期徒刑
    一年，現在臺灣臺北監獄執行中。其於前案執行完畢後竟仍不知悔改，復明知海
    洛因與安非他命業經毒品危害防制條例列為第一級與第二級毒品，均不得製造、
    運輸、販賣、轉讓、施用、或持有，竟於八十九年五月九日凌晨一時許，在臺北
    縣板橋市○○街十五號「蘭竹旅社」三一一號房內，無償轉讓第一級毒品海洛因
    二包（淨重０．七七公克、包裝重０．四八公克）予丁○○（已審結）。另又基
    於圖利之概括犯意，自八十九年四月初某日起至同年五月九日凌晨一時許，以每
    一小包新臺幣（下同）一千元之代價向真實姓名年籍不詳綽號「阿德」之人購入
    第二級毒品安非他命後，再於前開旅社內，連續六次以每包二千元之價格，售予
    丁○○施用。嗣於八十九年五月九日凌晨二時許，在上開旅社三一一號房內為警
    臨檢搜索，繼於同日上午六時十分許，員警在板橋市○○路「介壽公園」旁查獲
    丁○○，自丁○○襪子內扣得丙○○轉讓之第一級毒品海洛因二包（淨重０．七
    七公克、包裝重０．四八公克）、販賣之第二級毒品甲基安非他命二包（淨重一
    一．０六公克、包裝重一．七公克）、及丁○○所有之分裝塑膠袋二十五個、玻
    璃球吸食器一個等物，因而查知上情。
二、案經臺北縣政府警察局新莊分局移送臺灣板橋地方法院檢察署檢察官偵查起訴。
    理    由
壹、有罪部分：
一、訊據被告丙○○矢口否認有何連續轉讓第一級毒品海洛因及販賣第二級毒品安非
    他命安予丁○○之犯行，辯稱：伊從未轉讓海洛因或販賣安非他命給丁○○，丁○○身上為警查獲之海洛因及安非他命係丁○○自己的，伊均係向丁○○購買安
    非他命，本案起因係一綽號「阿奇」之戊○○與甲○○有摩擦，丁○○要伊叫他
    們去伊住處協調，後來丁○○把戊○○帶走，戊○○就找新莊分局的員警找伊，
    員警要伊找丁○○出來澄清，伊就打電話騙丁○○叫他幫伊付房租，伊不知丁○○身上有毒品，丁○○以為本案係伊報警查獲他，可能因此懷恨才說伊轉讓及販
    賣毒品，伊未提供丁○○吃住，伊曾向丁○○買過安非他命云云。
二、然查本件同案被告丁○○為警查獲時所扣得之白色粉末二包經送法務部調查局鑑
    定結果，確認係毒品海洛因（合計淨重０．七七公克、包裝重０．四八公克），
    而扣案之結晶物送該局檢驗結果，確認係第二級第八九項毒品甲基安非他命（淨
    重一一．０六公克、包裝重一．七公克），有該局八十九年五月二十五日（八九
    ）陸（一）字第八九一六二五０一號、九十年一月八日（九０）陸（一）字第八
    九０九八一四一號鑑定通知書各一紙附卷可稽。
三、次查同案被告丁○○於警訊時固先供稱：扣案之海洛因與安非他命係綽號「阿生
    」之丙○○於八十九年五月九日凌晨一時許交付，要伊帶出來與不詳男子交易，
    但該男子未出現，伊在回途被員警查獲，丙○○僅提供住處供伊居住，偶爾提供
    吃，賣毒品給他人時伊沒有抽傭，伊施用之海洛因都是「阿生」摻在香煙內提供
    給伊，有二、三次，安非他命都是向「阿生」購買，每小包二千元，向「阿生」
    購買六、七次云云（見臺灣板橋地方法院檢察署八十九年度毒偵字第一０六九二
    號卷第九頁背面至第十頁）。於偵查中初訊時稱：扣案之海洛因與安非他命係丙○○在賓館拿給伊，叫伊送到統一超商，伊不送，丙○○就恐嚇伊云云（上開第
    一０六九二號偵查卷第三十頁）。然其於乙○初訊時改稱：毒品係伊與丙○○合
    資買來施用的，蘭竹旅社係丙○○在住，伊未在該處住，丙○○未給伊毒品，伊
    也未出錢買過，每次均係合資購買，查獲當日係二人施用完後丙○○將毒品放在
    伊身上，合資後有時係伊去買，有時係丙○○去買，分裝袋是用來將毒品分成小
    袋方便攜帶云云（見乙○九十年三月十三日訊問筆錄）。嗣又稱：毒品係向丙○○拿的，是丙○○開庭前要伊說是合資買的，扣案之毒品係伊買來要自己吸食的
    ，伊大部分係吸安非他命，海洛因是用香煙吸食的，伊有向丙○○買過幾次安非
    他命，海洛因是丙○○送給伊的，丙○○只有查獲那次送伊海洛因等語（見乙○
    九十一年一月十七日訊問筆錄）。於乙○審判庭時復稱：扣案之海洛因與安非他
    命是丙○○在伊被抓前幾天在旅社旁邊路上給伊的，安非他命係伊以一、二萬元
    向他買的，海洛因是丙○○送的，丙○○只有被抓那次送伊海洛因，分裝袋與吸
    食器是伊自己的，當天實際狀況是丙○○與甲○○還有甲○○的朋友發生摩擦，
    甲○○的朋友到新莊分局去檢舉，警察先抓到丙○○，丙○○再打電話給伊及甲○○，電話中要伊幫他付賓館費用，伊之前與丙○○分手後尚未回家，所以身上
    帶有李給伊之毒品，伊前後向丙○○買過約三萬元之安非他命，先前係向另一朋
    友拿毒品，朋友被抓後，才改向丙○○拿，伊好意拿錢給丙○○，卻被他陷害，
    一時氣憤，所以才在警訊及檢察官那邊說是丙○○要伊送毒品等語（見乙○九十
    一年一月十七日訊問筆錄、同年四月四日審判筆錄）。同案被告丁○○上開供述
    雖先後有出入，然其於乙○嗣後調查審理時既已言明其在警訊、偵查中所稱被告
    丙○○叫伊送毒品云云，及乙○初訊時所供毒品係與丙○○合資購買施用云云，
    均屬不實。而同案被告丁○○復經乙○函請法務部調查局對之以控制問題法、混
    合問題法測謊結果，其在（一）、丙○○未交付其扣案之毒品；（二）、前未向
    丙○○購買毒品；（三）、其與丙○○合資購買毒品等三問題上，經測試呈情緒
    波動之反應，研判有說謊，有該局九十一年一月二日（九一）調科參字第九００
    八二八九三號測謊報告書一紙在卷可參。亦證其上開在警訊、偵查及乙○初訊時
    關於丙○○叫其送毒品找買主及與丙○○合資買毒品等供述不實在。則丁○○先
    後供述一致之部分，則係被告丙○○無償轉讓第一級毒品海洛因，及其連續向被
    告丙○○購買第二級毒品安非他命之部分。
四、又證人甲○○於警訊時陳稱：員警於八十九年五月九日上午六時十分許，在板橋
    市○○路「樂苑旅社」樓下查獲伊與丁○○、張天送，並在丁○○的襪子內查獲
    黑色皮包內裝有海洛因與安非他命，伊於同年五月八日晚間九時三十分許在丙○○住的板橋市○○街蘭竹旅社三一一號房內看見丙○○交給丁○○，但伊不知裡
    面裝何物品等語（見上開第一０六九二號偵查卷第十一頁背面至第十二頁）。其
    於偵查中陳稱：伊係看到一包黑色東西放在床上，丙○○講話聲音比較大聲，伊
    去那邊是要找朋友「阿奇」，是「阿奇」之前騙伊說有槍要賣，丁○○打電話來
    通知我「阿奇」在那邊，伊才過去等語（見上開第一０六九二號偵查卷第三十頁
    ）。而其於乙○初訊時復證稱：被查獲當天係丁○○接到丙○○電話，說沒錢付
    旅社房租，所以丁○○找伊一起去幫丙○○付錢，員警在丁○○襪子裡查到的海
    洛因與安非他命伊不清楚是誰的，伊於八十九年五月八日晚間九時三十分許在「
    蘭竹旅社」只看到他們在分毒品、分裝，但誰交給誰就不太清楚等語（見乙○八
    十九年十二月十八日訊問筆錄）。是證人甲○○所言，亦可佐證同案被告丁○○
    與被告丙○○之間確有毒品交付之事實。
五、再被告丙○○經乙○函請法務部調查局以控制問題法、混合問題法測謊結果，其
    在（一）、其未曾賣安非他命、海洛因予丁○○；（二）、其未交付丁○○扣案
    之毒品等二問題上，經測試呈情緒波動之反應，研判有說謊，有該局九十一年九
    月二十三日調科參字第０九一００五八一二三０號測謊報告書一紙在卷可參。此
    測謊之結果，與前開已顯現之積極事證大致吻合。按研究數據認測謊雖無法如同
    血跡DNA 之鑑定般幾乎可達客觀之正確性，而有某種程度百分比之誤差，然研究
    數據亦指出測謊之信度圍自百分之七十九至百分之百，平均信度百分之九十（參
    閱內政部警政署刑事警察局九十一年五月二十四日刑鑑字第0910122743號函所附
    「測謊鑑驗準確度及其影響因素」研究參考資料），是測謊結果仍有相當之參考
    價值，自不能僅以測謊結果與被告之辯解有異，在無積極證據證明測謊過程有何
    誤差不正確之情形下，即逕認測謊結果均不值參考。本件對被告丙○○測謊之結
    果既與前述積極事證相符，自應可作為參酌之資料。
六、按販賣毒品係違法行為，非可公然為之，亦無公定之價格，無論瓶裝或紙包，均
    可任意分裝增減分量，而每次買賣之價差，亦隨時依雙方資力、關係之深淺、需
    求之數量、來源是否充裕、販賣者是否渴求資金、查緝是否嚴緊、購買者被查獲
    時供述購買對象之可能性之風險評估等，而異其標準，非可一概而論，販賣之利
    得除經坦承及價量俱臻明確外，委難察得實情，販賣之人從價差或量差中牟利方
    式雖異，但其圖利之非法販賣行為則一，又買賣毒品之人亦常匿名或以綽號相稱
    ，以避免為警尋線查緝，本案被告丙○○雖矢口否認有轉讓毒品海洛因及販賣毒
    品安非他命之行為，但尚難僅執其片面否認遽行推翻已明確之前證，致知過坦承
    者難辭刑責，而否認狡儈者反得逞僥倖，有失事理之平。綜上所述，被告丙○○
    有轉讓第一級毒品海洛因，及販賣第二級毒品安非他命予同案被告丁○○之事實
    應堪認定。再關於轉讓與販賣之次數，同案被告丁○○於警訊時係供稱：伊施用
    海洛因係丙○○摻在香煙內提供給伊施用，有二、三次，安非他命以每小包二千
    元向丙○○購買六、七次云云。至乙○調查訊問時先稱：以一、二萬元向丙○○
    買過幾次安非他命，丙○○只有查獲那次送伊海洛因云云。嗣又稱先後向丙○○
    買過三萬元安非他命云云。其先後所述轉讓海洛因及販賣安非他命之次數、價額
    並不一致，難以精確認定，然本案被告丙○○既確有轉讓海洛因與販賣安非他命
    予同案被告丁○○之行為，依罪疑唯輕原則，應認定被告丙○○於八十九年五月
    九日凌晨一時許，在「蘭竹旅社」三一一號房內，無償轉讓第一級毒品海洛因二
    包（淨重０．七七公克、包裝重０．四八公克）與丁○○之事實，及自同年四月
    初某日起至同年五月九日凌晨一時許，連續六次在上開旅社以每小包二千元之價
    格，販賣第二級毒品安非他命予同案被告丁○○之事實。
七、至於被告丙○○所舉證人戊○○於乙○審理時雖附和丙○○說詞，證稱：八十九
    年五月八日晚間七、八點左右，丙○○打電話給伊，伊去「蘭竹旅社」找丙○○
    聊天，後來丁○○與小琦（甲○○）及另一不認識高高戴眼鏡之人進來，因丙○○說牙痛在伊去之前就打電話叫丁○○拿海洛因過來止痛，丁○○有拿一個黑色
    小袋子出來，裡面有海洛因及安非他命，將海洛因拿給丙○○，丙○○便拿針筒
    來注射，因小琦有找伊朋友買槍，伊找不到朋友，與小琦吵過架，有嫌隙，他們
    認為伊耍他們，後來伊被丁○○等人押到新莊二省道附近大排水溝那邊，要把事
    情講一講，伊趁隙跑掉，攔計程車到新莊分局找三組小組長，是伊去報警的，時
    間不到當晚十一點鐘，後來警察有去「蘭竹旅社」，但伊未過去，警察將丙○○
    及其女友帶至警局時伊在場，約凌晨二、三點左右，伊離開警局時已天亮、當時
    丁○○尚未到警局云云（見乙○九十一年十月二十四日審判筆錄）。惟證人戊○○所述情節與前開顯現之事證顯有出入，若同案被告丁○○確有拿毒品海洛因給
    丙○○施打，何以員警在丙○○所住旅社房間內未搜得丙○○施打海洛因所用之
    注射針筒？而證人戊○○於乙○作證時復稱：之前未見過丙○○與丁○○交易毒
    品，知道丙○○與丁○○均有在施用毒品，伊先前去找丙○○時曾一起使用過毒
    品，毒品是丙○○的等語（見乙○九十一年十月二十四日審判筆錄），亦證被告
    丙○○手中常握有毒品。而被告丙○○於警訊中亦曾供稱：安非他命係在板橋後
    站以每包一千元向綽號「阿德」之人購買等語（見前開第一０六九二號偵查卷第
    五頁背面），是證人戊○○所言，並不足以推翻已明確之前證。
八、核被告丙○○所為，係犯毒品危害防制條例第四條第二項之販賣第二級毒品安非
    他命罪。及同條例第八條第一項之轉讓第一級毒品海洛因罪。其先後六次販賣安
    非他命之行為，時間緊接，犯罪構成要件相同，顯係基於概括犯意為之，應依連
    續犯論以一罪，並依法加重其刑。至其販賣前後持有安非他命之低度行為，及轉
    讓前後持有海洛因之行為，分別為販賣與轉讓之高度行為所吸收，不另論罪。再
    被告所犯上開二罪，犯意各別，行為互殊，應分論併罰。公訴意旨雖認被告亦基
    於概括之犯意，自八十九年四月初某日起至五月初某日止，在前開旅社連續三次
    將第一級毒品海洛因摻入香煙，無償轉讓予同案被告丁○○施用云云。然查被告
    丙○○究竟有無連續三次將第一級毒品海洛因摻入香煙無償轉讓予丁○○施用之
    事實，除丁○○於警訊時之供述外，並無其他積極佐證，而丁○○其後於乙○審
    理時已為相異之供述，丙○○僅於查獲前轉讓乙次海洛因給伊，再丁○○為警查
    獲時所持有者，乃丙○○轉讓之海洛因二包，是公訴意旨僅憑丁○○於警訊中之
    供述，逕認被告丙○○該三次轉讓海洛因犯行，尚有未當，而此部分與前開有罪
    之轉讓部分，既屬連續犯之裁判上一罪關係，爰不另為無罪判決之諭知。末查被
    告丙○○前於八十五年十月十一日因違反麻醉藥品管理條例案件，經臺灣士林地
    方法院判處有期徒刑六月，於八十六年十月三十日經臺灣高等法院駁回上訴確定
    ，嗣於八十七年十月二十六日縮刑期滿執行完畢，有臺灣高等法院檢察署刑案紀
    錄簡覆表、臺灣高等法院被告全國前案紀錄表在卷可查，其於有期徒刑執行完畢
    後五年內再犯有期徒刑以上之上開罪名，均為累犯，轉讓第一級毒品部分依法加
    重其刑，連續販賣第二級毒品部分應依法遞加重其刑。爰審酌被告違反禁令，非
    法轉讓及販賣足以導致精神障礙及生命危險之毒品，其犯罪之動機、目的、次數
    、手段、及犯罪後仍飾詞卸責等一切情狀，分別量處如主文所示之主刑，並定其
    應執行刑，以示懲儆。
九、扣案之第一級毒品海洛因二包（淨重０．七七公克、包裝重０．四八公克）、第
    二級毒品甲基安非他命二包（淨重一一．０六公克、包裝重一．七公克），係查
    獲之第一級與第二級毒品，均依毒品危害防制條例第十八條第一項前段規定，不
    問屬於犯人與否，沒收銷燬之。又被告連續販賣第二級毒品安非他命所得之財物
    ，依前開認定先後約賣六次，每次每小包二千元，依此計算，被告連續販賣安非
    他命所得之財物至少一萬二千元，應依同條例第十九條第一項之規定宣告沒收之
    ，如全部或一部不能沒收時，以其財產抵償之。另扣案之分裝塑膠袋二十五個、
    玻璃球吸食器一個等物，係同案被告丁○○所有之物，非違禁物，亦與被告丙○○無涉，爰不併宣告沒收，附此敘明。
貳、無罪部分：
一、公訴意旨另以：被告丙○○與同案被告丁○○明知海洛因及安非他命係毒品危害
    防制條例規定之第一級與第二級毒品，竟共同基於意圖販賣而持有第一級毒品海
    洛因與第二級毒品安非他命之犯意聯絡與行為分擔，由丙○○提供居住處所及提
    供海洛因供丁○○施用作為代價，於八十九年五月八日晚間九時三十分許，在前
    開「蘭竹旅社」三一一號房內，由丙○○交付丁○○第一級毒品海洛因二包（淨
    重０．七七公克、包裝重０．四八公克）、第二級毒品甲基安非他命二包（淨重
    一一．０六公克、包裝重一．七公克）、分裝塑膠袋二十五個，並代尋買主後，
    由丁○○負責送交買主並收取款項，而共同持有上開毒品。嗣丁○○於翌日（五
    月九日）上午六時十分許，在板橋市○○路「介壽公園」旁為警查獲，並扣得上
    開第一級毒品海洛因二包（淨重０．七七公克、包裝重０．四八公克）、第二級
    毒品甲基安非他命二包（淨重一一．０六公克、包裝重一．七公克）、分裝塑膠
    袋二十五個、及玻璃球吸食器一個等物，因認被告丙○○與同案被告丁○○共同
    涉犯毒品危害防制條例第五條第一項、第二項之意圖販賣而持有第一級毒品海洛
    因與第二級毒品安非他命罪嫌云云。
二、惟按犯罪事實應依證據認定之，無證據不得推定其犯罪事實，又不能證明被告犯
    罪者，應諭知無罪之判決，刑事訴訟法第一百五十四條、第三百零一條分別定有
    明文。再按犯罪事實之認定，應憑證據，如未能發現相當證據，或證據不足以證
    明，自不能以推測或擬制之方法，以為裁判基礎（最高法院四十年臺上字第八十
    六號判例參照）。又認定不利於被告之事實，須依積極證據，茍積極證據不足為
    不利於被告事實之認定時，即應為有利於被告之認定，更不必有何有利之證據，
    有最高法院四十年臺上字第八十六號、三十年上字第八一六號判例可資參照。而
    認定犯罪事實所憑之證據，無論為直接證據或間接證據，其為訴訟上之證明，須
    於通常一般之人均不致於有所懷疑，而得確信其為真實之程度者，始得據之為有
    罪之認定，倘其證明尚未達到此一程度，而有合理性懷疑之存在時，即無從為有
    罪之確信，亦有最高法院七十六年臺上字第四九八六號判例可資參酌。本件公訴
    意旨認被告丙○○與同案被告丁○○共同涉犯毒品危害防制條例第五條第一項、
    第二項之意圖販賣而持有第一級毒品海洛因與第二級毒品安非他命罪嫌，無非係
    以同案被告丁○○於警訊時及偵查中之供述、證人甲○○於警訊時之證言，及扣
    案之第一級毒品海洛因、第二級毒品安非他命、及分裝塑膠袋等為其論據。經訊
    被告丙○○堅決否認與同案被告丁○○共同意圖販賣而持有第一級與第二級毒品
    之行為，辯稱：員警至「蘭竹旅社」三一一號房搜索時並未查獲任何毒品，丁○○身上為警查獲之海洛因及安非他命係丁○○自己的，伊均係向丁○○購買安非
    他命，被查獲當天係員警要伊找丁○○出來，伊就打電話騙丁○○叫他幫伊付房
    租，伊未交付海洛因或安非他命給丁○○出去找買主等語。
三、經查本件同案被告丁○○為警查獲時所扣得之毒品海洛因及安非他命各二包，分
別係丙○○轉讓及販賣給丁○○之事實，已見前述。公訴意旨認被告丙○○有販
    賣毒品之意圖，所憑藉者無非係被告丁○○於警訊時及偵查中之自白、證人甲○○於警訊時之證言、及扣案之毒品，然丁○○關於此部尋找買主販賣毒品之指述
    不足採，前已詳述。證人甲○○之證言充其量僅能證明扣案毒品係被告丙○○交
    給丁○○之事實。而扣案之毒品海洛因與安非他命數量並不算多，亦有可能係被
    告丁○○個人施用之分量。公訴意旨認被告丙○○有販賣毒品之意圖，然買主為
    何人？被告丁○○若不認識買主，如何碰面辨識？如欲販賣毒品，海洛因及安非
    他命之販售價格為何？均乏積極事證證明。綜上所述，本案關於被告丙○○究竟
    有無與同案被告丁○○共同意圖販賣而持有毒品，既缺乏通常一般之人均不致於
    有所懷疑，而得確信其為真實之積極證據，而有合理性懷疑之存在，揆諸前揭條
    文規定及判例意旨，即無從為被告丙○○有罪之認定，此部分自應對之為無罪判
    決之諭知。
據上論斷，應依刑事訴訟法第二百九十九條第一項、第三百零一條第一項，毒品危害
防制條例第四條第二項、第八條第一項、第十八條第一項前段、第十九條第一項，刑
法第十一條前段、第五十六條、第四十七條、第五十一條第五款，判決如主文。
本案經檢察官賴惠慈到庭執行職務。
中      華      民      國      九 十 一    年    十  一    月    七    日
                                        臺灣板橋地方法院刑事第四庭
                                            法    官    談      虎
右正本證明與原本無異。
如不服本判決，應於判決送達後十日內，向乙○提出上訴狀。
                                            書 記 官    陳  君  偉
中      華      民      國      九 十 一    年    十  一    月    七    日
附錄本案論罪科刑法條全文：
毒品危害防制條例第四條第二項
  製造、運輸、販賣第二級毒品者，處無期徒刑或七年以上有期徒刑，得併科新臺幣
  七百萬元以下罰金。
毒品危害防制條例第八條第一項
  轉讓第一級毒品者，處一年以上七年以下有期徒刑，得併科新臺幣一百萬元以下罰
  金。
